# 资本公积转增资本还需要保留注册资本的25%吗？急

提问人：xing680928 时间：2010-08-18 15:37:36
资本公积转增资本还需要保留注册资本的25%吗？急 工商局登记部门要求保留，不知对否？

回答人：chenyiwei
这个问题讨论过多次，资本公积转增时并不需要留存 25 ％。 公司法的规定是“法定公积金转为资本时，留存的该项公积金不得少于转增前注册资本的 25 ％”。而从《公司法》的上下文可知，公司法中的法定公积金是指公司分配利润时按净利润的 10 ％计提的公积金，也就是会计上的法定盈余公积。

提问人：Manson_Luci 时间：2017-06-26 19:04:55
陈版，股改时折股一般不用保留25%盈余公积 问题 1 ：企业改制例如全民所有制转有限公司是不是也不用保留25%盈余公积？ 问题2 ：改制时专项储备和一般风险准备是不是应该保留？ 问题 3 ：可不可以这样理解，只有在同一种类型的公司层面，盈余公积用于转增资本弥补亏损才需要保留公司法中说的25%？

回答人：chenyiwei
1 、不用； 2 、是； 3 、可以这样理解。盈余公积转增资本不涉及公司组织形式变化时需保留 25 ％，在涉及企业组织形式变化时就应当全额结转，不保留原有的盈余公积余额。

提问人：Manson_Luci 时间：2017-06-26 19:17:41
请教陈版： 问题 1 ：目前其他综合收益也是不能转增资本，但改制时其他综合收益还要像专项储备一样留存吗？还是可以直接折股？
问题 2 ：目前股份制改制折股时，对于折股后注册资本大于原注册资本的，除溢价发行收入形成的资本公积，其他的资本公积转增还是要缴纳个人所得税的，对吧？ 问题 3 ：股改时，对于折股后注册资本大于原注册资本的，在判断各科目（留存收益、资本公积、其他综合收益）转增股份的金额时，是采用按比例计算的吧？

回答人：chenyiwei
1 、其他综合收益是否一并转股有争议，个人意见是最好不转。 2 、是。 3 、股改时是整体净资产折股，折股前后的净资产项目没有一一对应关系。